臺灣高雄地方法院刑事判決　　　　　　　96年度訴字第3051號
公　訴　人　臺灣高雄地方法院檢察署檢察官
被　　　告　乙○○
上列被告因毒品危害防制條例案件，經檢察官提起公訴（96年度
毒偵字第5565號），本院判決如下：
    主  文
乙○○施用第一級毒品，累犯，處有期徒刑拾月。又施用第二級
毒品，累犯，處有期徒刑陸月，扣案第二級毒品甲基安非他命肆
包（驗後淨重分別為零點壹壹公克、零點貳捌公克、零點壹
伍捌公克、零點零肆壹公克）均沒收銷燬之。應執行處有期徒刑
壹年月，扣案第二級毒品甲基安非他命肆包（驗後淨重分別為
零點壹壹公克、零點貳捌公克、零點壹伍捌公克、零點零肆
壹公克）均沒收銷燬之。
    事  實
一、乙○○前因施用毒品案件，經本院以94年度易字笫1540號判
    處有期徒刑4 月確定，並於民國95年1 月16日易科罰金執行
    完畢。又於92年間因施用毒品案件，經本院裁定送觀察、勒
    戒後，認無繼續施用毒品之傾向，而於92年9 月26日執行完
    畢釋放。竟不知悔改，於前揭觀察勒戒執行完畢釋放後5 年
    內，竟基於施用第一級毒品之犯意，於96年5 月31日晚上9
    時30分回溯96小時內某時許，在高雄市內不詳地點，施用第
    一級毒品海洛因1 次；另基於施用第二級毒品之犯意，於96
    年5 月29日某時許，在高雄市前鎮區鎮○○街395 巷11號1
    樓之4 ，施用第二級毒品甲基安非他命1 次。嗣為警於96年
    5 月31日晚上8 時10分許，在高雄市○○路與鎮海路口查獲
    ，並扣得第二級毒品甲基安非他命4 包（驗後淨重分別為
    0.113 公克、0.238 公克、0.158 公克、0.041 公克）。
二、案經高雄市政府警察局前鎮分局報告臺灣高雄地方法院檢察
    署檢察官偵查起訴。
    理  由
壹、證據能力部分：
    被告以外之人於審判外之陳述，雖不符刑事訴訟法第159 條
    之1 至第159 條之4 之規定，而經當事人於審判程式同意作
    為證據，法院審酌該言詞陳述或書面陳述作成時之情況，認
    為適當者，亦得為證據，刑事訴訟法第159 條之5 第1 項定
    有明文。被告及檢察官對於所引用審判外陳述之證據，均表
    示同意作為本案證據使用，茲審酌該等書面陳述作成時之情
    況，並無不宜作為證據之情事，依刑事訴訟法第159 條之5
    第1 項之規定，得作為證據
貳、
一、訊據被告固坦認有於上開時地施用第二級毒品甲基安非他命
    犯行，惟矢口否認有何施用第一級毒品海洛因之犯行，辯稱
    ：伊並未施用第一級毒品海洛因，可能在友人位在高雄市前
    鎮區鎮○○街395 巷11號1 樓之4 住處之套房內施用甲基安
    非他命時，在施用第二級毒品約半小時內，因間接吸入在旁
    以香菸方式施用第一級毒品之煙味云云。惟查：
（一）被告於96年5 月31日晚上為警查獲後，依法採集之尿液（
      編號I164），經送請高雄市立凱旋醫院以氣相層析質譜儀
      法檢驗後，呈第一級毒品海洛因代謝後之可待因、嗎啡及
      第二級毒品甲基安非他命陽性反應乙節，有該院96年6 月
      11日報告編號：A00000000 號濫用藥物尿液檢驗報告及96
      年9 月3 日高市凱醫檢字第0960005021號函各1 份在卷可
      稽；又經警查獲屬被告所有之晶體4 包（驗後淨重分別為
      0.113 公克、0.238 公克、0.158 公克、0.041 公克），
      經送驗後呈甲基安非他命陽性反應，亦有高雄醫學大學附
      設中和紀念醫院96年8 月13日報告編號：9608-57 、58、
      59、60號附卷可憑（見本院卷第23～26頁），上開事實，
      應堪認定。益見被告前開施用第二級毒品之自白，洵屬有
      據，足資採信
（二）而「施用海洛因、甲基安非他命後，其於尿液中排出之最
      長時限，受施用劑量、施用方式、個人體質及其代謝情況
      等因素影響，因個案而易，施用海洛因一般可檢出之最長
      時間為海洛因服用後2 至4 天；施用甲基安非他命一般可
      檢出之最長時間為甲基安非他命服用後1 至5 天」等情，
      有行政院衛生署管制藥品管理局92年7 月23日管檢字第
      0920005609號函可查，故自前揭尿液檢驗報告，可知被告
      確曾分別於採尿前之代謝時間內，施用毒品海洛因及甲基
      安非他命無疑。
（三）被告雖辯稱係間接吸入他人所施用之第一級毒品等語。然
      查：
   (1) 被告先於準備程序辯稱伊在友人高雄市前鎮區鎮○○街
      395 巷11號1 樓之4 住處施用甲基安非他命之套房，相當
      於法庭辯護人席至檢察官席大小，每次前往該套房至少有
      3 人，最多同時有8 人以香菸方式施用海洛因，但同時均
      有人以針筒方式施用海洛因等語，嗣稱96年5 月29日當日
      伊施用甲基安非他命時，該套房內尚有2 人施用海洛因等
      語（見本院卷第30、32頁），從而被告前後所辯施用第二
      級毒品時，在該套房施用第一級毒品之人數顯然矛盾，且
      參以被告所施用甲基安非他命之套房，僅法庭辯護人席至
      檢察官席之大小（約不到2 坪），亦不可能最多同時容納
      被告、以香菸施用海洛因之8 人及以針筒注射方式施用海
      洛因之其他人，是其所辯為卸責之詞，顯不足採。
   (2) 又被告於96年5 月31日為警查獲後所採集之尿液，經依酵
      素免疫分析法初步篩檢、並依氣相層析質譜法確認，均呈
      施用海洛因後之嗎啡陽性反應，業如上述；而人體施用第
      一級毒品海洛因後，一般可於2 至4 天內自尿液驗出嗎啡
      ，施用海洛因後24小時內經尿液排出之量可達施用劑量之
      80％；一般吸入二手煙或蒸氣、粉末之影響程度，與空間
      大小、密閉性、吸入濃度多寡及吸入時間長短等因素有關
      ，縱然吸食二手煙或蒸氣之尿液可檢出毒品反應，其濃度
      亦應遠低於施用者等情，亦有高雄凱旋醫院96年9 月3 日
      函文及上開行政院衛生署管制藥品管理局函釋在卷可考（
      見本院卷第38～39頁），而觀諸卷附高雄市立凱旋醫院所
      出具被告尿液檢驗報告，檢出濃度嗎啡濃度高達3197ng/
      ml、可待因濃度為513ng /ml ，高出標準閾值濃度呈陽性
      反應，揆諸上開說明，倘被告係於採尿前之96年5 月29日
      ，暴露於上開含有海洛因二手煙之環境內約僅半小時之時
      間，豈可能檢驗結果仍呈可待因、嗎啡陽性反應。足認被
      告有於前揭為警採尿前96小時內之某時，施用第一級毒品
      海洛因，被告空言否認施用第一級毒品海洛因，自無可採
      。
二、被告前因施用毒品案件，經本院裁定送觀察、勒戒後，認無
    繼續施用毒品之傾向，而於92年9 月26日執行完畢釋放，亦
    有臺灣高等法院被告前案紀錄表、被告刑案資料查註紀錄表
    各1 份在卷可稽，其於5 年內再犯本件施用第一級毒品海洛
    因、第二級毒品甲基安非他命之事證明確，犯行洵堪認定，
    應依法論科。
、論罪科刑部分：
一、被告於前開時、地，分別施用海洛因、甲基安非他命之行為
    ，核其所為係犯毒品危害防制條例第10條第1 項、第2 項之
    施用第一級毒品罪、施用第二級毒品罪。被告分別持有第一
    、二級毒品海洛因、甲基安非他命之低度行為應為施用之高
    度行為所吸收，不另論罪。又被告前曾於94年間因施用毒品
    罪，經本院判處有期徒刑4 月確定，於95年1 月16日易科罰
    金執行完畢，有臺灣高等法院被告前案紀錄表在卷足憑，其
    於有期徒刑執行完畢後5 年內，故意再犯本件有期徒刑以上
    之罪，均為累犯，應均依刑法第47條第1 項規定加重其刑。
    其所犯上開二罪名，犯意各別，罪名互異，應分論併罰。
二、爰審酌被告前因施毒品案件，經施以觀察勒戒後，仍多次施
    用毒品，前已因施用第一、二級毒品案件，經本院於96年3
    月27日判處有期徒刑8 月、6 月（另亦經上訴判決），復再
    犯本件施用毒品之罪，足見其戒絕毒癮之意志不堅，其犯後
    坦承施用第二級毒品犯行，否認施用第一級毒品犯行，並飾
    詞卸責，及施用毒品乃戕害自身健康，尚未直接危害他人，
    反社會性不高等一切情狀，分別量處如主文所示之刑，及定
    應執行刑。末扣案之白色晶體4 包，經送驗後確為第二級毒
    品甲基安非他命（驗後淨重分別為0.113 公克、0.238 公克
    、0.158 公克、0.041 公克），業如前述，係屬毒品危害防
    制條例第2 條第2 項第2 款所規定之第二級毒品，且屬違禁
    物，爰依毒品危害防制條例第18條第1 項前段之規定，不問
    屬於犯人與否，沒收銷燬之。又殘留第二級毒品甲基安非他
    命之包裝袋與其上殘留之第二級毒品甲基安非他命已無從完
    全析離，且無析離實益，爰視為違禁物一併沒收銷燬之。至
    鑑驗耗用之甲基安非他命既已滅失，自無庸宣告沒收銷燬，
    併此敘明。
據上論斷，應依刑事訴訟法第299 條第1 項前段，毒品危害防制
條例第10條第1 項、第2 項、第18條第1 項前段，刑法第11條、
第47條第1 項、第51條第5 款，判決如主文。
本案經檢察官甲○○到庭執行職務。
中　　華　　民　　國　　96　　年　　10　　月　　5 　　日
                  刑事第十六庭  審判長法　官 李代昌
                                      法  官 文昌
                                      法  官 梁淑美
以上正本證明與原本無異。
如不服本判決應於收受本判決後10日內向本院提出上訴書狀，並
應敘述具體理由，如未敘述上訴理由者，應於上訴期間屆滿後20
日內補提理由書狀於本院（均須按他造當事人之人數附繕本）「
切勿逕送上級法院」。
中　　華　　民　　國　　96　　年　　10　　月　　5 　　日
           　　　　　　　　　　　　　 書記官 林麗文
附錄本案論罪法條全文
毒品危害防制條例第10條
施用第一級毒品者，處 6 月以上 5 年以下有期徒刑。
施用第二級毒品者，處 3 年以下有期徒刑。
